臺灣苗栗地方法院民事裁定
111年度聲字第4號
聲  請  人  賴柏綸  



相  對  人  陳冠穎  
上列當事人間聲請停止執行事件，本院裁定如下：
　　主　　文
聲請人於補繳本院一一一年度訴字第一七號確認本票債權不存在
等事件裁判費新臺幣伍仟柒佰參拾元，並為相對人提供新臺幣伍
萬元為擔保後，本院一一○年度司執字第二七五八○號執行事件之
強制執行程序，於上開確認本票債權不存在等事件終結（裁判確
定、和解、移付調解成立、撤回起訴）前，應暫予停止。
　　 理　　由
一、發票人主張本票係偽造、變造者，於前條裁定送達後20日內
    ，得對執票人向為裁定之法院提起確認之訴。發票人證明已
    依前項規定提起訴訟時，執行法院應停止強制執行，但得依
    執票人聲請，許其提供相當擔保，繼續強制執行，亦得依發
    票人聲請，許其提供相當擔保，停止強制執行。發票人主張
    本票債權不存在而提起確認之訴不合於第一項之規定者，法
    院依發票人聲請，得許其提供相當並確實之擔保，停止強制
    執行，非訟事件法第195條定有明文。又有回復原狀之聲請
    ，或提起再審或異議之訴，或對於和解為繼續審判之請求，
    或提起宣告調解無效之訴、撤銷調解之訴，或對於許可強制
    執行之裁定提起抗告時，法院因必要情形或依聲請定相當並
    確實之擔保，得為停止強制執行之裁定，強制執行法第18條
    第2項亦有明文。
二、聲請意旨略以：相對人執本院110年度司票字第657號本票裁
    定及確定證明書為執行名義，對聲請人聲請強制執行，經本
    院110年度司執字第27580號強制執行事件（下稱系爭執行事
    件）受理在案，現已查封聲請人之不動產。然系爭本票所示
    債權應不存在，聲請人已提起確認本票債權不存在之訴。為
    免日後難以回復原狀，聲請人願供擔保，聲請裁定上開強制
    執行事件停止強制執行等語。
三、經查：
　㈠本件相對人前執本院民國110年11月1日110年度司票字第657
    號本票裁定及確定證明書為執行名義，於110年12月3日向本
    院民事執行處聲請對聲請人名下之不動產強制執行，經本院
    以系爭執行事件受理；又聲請人於111年1月10日以上開本票
    裁定所示之本票債權不存在，而對相對人提起確認本票債權
    不存在等訴訟，經本院111年度訴字第17號事件（下稱系爭
    本票債權不存在等事件）受理等情，業據本院調取系爭執行
    事件、系爭本票債權不存在等事件卷宗查閱在案；本件聲請
    核與非訟事件法第195條第3項、強制執行法第18條第2項等
    規定相符，應予准許。
　㈡按非訟事件法第195條第3項之擔保，係備供強制執行債權人
    因停止執行所受損害之賠償，故法院定擔保金額時，自應斟
    酌該債權人因停止執行可能遭受之損害，以為衡量之標準，
    非以債權額為依據（最高法院92年度台抗字第480號裁定意
    旨參照）。本件相對人以本票裁定對聲請人聲請強制執行，
    相對人因停止執行所受損害，應為上開訴訟未確定而停止執
    行之期間，相對人本得利用之債權金額因延宕受償致未能利
    用之利息損失。審酌聲請人係就相對人尚未收取之債權新臺
    幣（下同）25萬元，如停止執行相對人未能即時受償預計所
    受之損害額，應為訴訟事件未確定而停止執行期間，其本得
    利用上開金額而未能利用之利息損失，即應為該數額按票據
    法之法定利率即年息6%計算之遲延利息；參以本案訴訟之標
    的金額未逾民事訴訟法第466條所定數額，屬不得上訴第三
    審事件，至二審終結，其期間推定為3年4個月（參照各級法
    院辦案期限實施要點第2條規定民事通常程序第一審審判案
    件期限1年4個月、民事第二審審判案件期限2年），本院綜
    合上情，認為聲請人所應供之擔保金額，以50,000元為適當
    〔計算式：250,000元×6%×（3＋4/12）＝50,000元〕。
四、聲請人尚未繳納系爭本票債權不存在等事件之裁判費，應先
    補繳該訴訟之裁判費5,730元，其訴方屬合法，始可進而請
    求停止上開強制執行程序，併予敘明。
五、依非訟事件法第195 條第3 項，裁定如主文。 
中　　華　　民　　國　　111 　年　　1 　　月　　26　　日
                  民事第二庭    法　官　賴映岑
以上正本係照原本製作。
如不服本裁定應於送達後10日內向本院提出抗告狀，並繳納抗告
費新臺幣1,000元。
                                書記官  蔡忞旻
中　　華　　民　　國　　111 　年　　1 　　月　　26　　日